【裁判字號】    90,易,2349
【裁判日期】    900724
【裁判案由】    妨害公務等
【裁判全文】
臺灣高雄地方法院刑事判決                          九十年度易字第二三四九號
    公  訴  人  臺灣高雄地方法院檢察署檢察官
    被      告  甲○○
右列被告因妨害公務案件，經檢察官提起公訴（九十年度偵字第一０二０一號），本
院判決如左：
    主  文
甲○○服用酒類不能安全駕駛動力交通工具而駕駛，處有期徒刑月，如易科罰金，
以佰元折算壹日。
被訴妨害公務部分無罪。
    事  實
一、甲○○於民國九十年五月二十三日下午四時五十分前某時內，飲用酒精類飲品並
    達不能安全駕駛之程度，仍於酒後駕駛車號：ＶＴ八─一八九○號客貨兩用車行
    駛於道路上。嗣於同日下午四時五十分許，由高雄市○○區○○路北向南方向行
    至水管路口時，因疏於注意前方路況及號誌變更，剎車不及追撞高雄市政府警察
    局楠梓分局警備隊之車號：ＤＭ─五一一二號巡邏車，導致該巡邏車後保險桿損
    壞，再連續追撞停在上開巡邏車前方，由楊進榮所駕駛之車號：Ｐ三─四九三七
    號自用小客車。甲○○於乘坐於上開巡邏車警員丙○○、乙○○下車查看，並通
    知交通隊前來處理時，雙方發生爭執，甲○○乃跳上前開巡邏車引擎蓋上，並以
    其所駕汽車之鐵質旗桿猛力砸毀巡邏車之前擋風玻璃（毀損部分未據提出告訴）
    。嗣經測試其呼氣酒精濃度達每公升○、七五毫克。
二、案經高雄市政府警察局苓雅分局移送台灣高雄地方法院檢察署檢察官偵查起訴。
    理  由
甲、有罪部分：
一、訊據被告甲○○對於右開犯罪事實坦承不諱，復經證人楊進榮於警訊中陳述在卷
    ，且有舉發違反道路交通管理事件通知單、酒精濃度測試單及道路交通事故調查
    報告表各一紙在卷可稽，按飲酒後呼氣酒精濃度達每公升○．五毫克者，有反應
    較慢、感覺減低等症狀，足以影響駕駛；達每公升○．七五毫克者，有思考改變
    、個性行為改變等症狀，此有臺灣高等法院（八八）院賓文廉字第一三四Ο七號
    函可資參佐，被告經測得其呼氣酒精濃度為每公升○、七五毫克，並駕車追撞前
    方車輛，顯已達不能安全駕駛動力交通工具之程度，此外，又有照片十四幀及警
    員丙○○、乙○○之證述可資佐證，事證明確，被告罪行堪予認定。
二、核被告所為，係犯刑法第一百八十五條之三服用酒類不能安全駕駛動力交通工具
    而駕駛罪。爰審酌酒精成分對人之意識能力具有不良影響，超量飲酒後會導致對
    週遭事務之辨識及反應能力較平常狀況薄弱，因而酒後駕車在道路上行駛，對一
    般往來之公眾及駕駛人自身皆具有高度危險性，被告枉顧公眾行路安全，於服用
    酒類已處於不能安全駕駛動力交通工具之狀態，仍駕駛車輛危害交通安全，所生
    危害非輕，惟犯罪後坦承犯行，態度尚稱良好等一切情狀，量處如主文所示之刑
    ，並諭知易科罰金之折算標準，以資懲戒。扣案之鐵質旗桿一支，既非被告犯本
    罪所用之物，又非違禁物，本院不予宣告沒收，附此敘明。
乙、妨害公務無罪部分：
一、公訴意旨另以：被告甲○○於上開巡邏車警員丙○○、乙○○下車處理上開車禍
    事故時，竟另行起意，公然對執勤中之員警辱罵「幹你娘」、「要給你死」等語
    詞，復跳上巡邏車引擎蓋，並以自備之鐵質旗桿砸毀巡邏車之前擋風玻璃，對於
    依法執行職務之公務員施以強暴脅迫，因認被告涉犯刑法第一百三十五條第一項
    之妨害公務罪嫌。
二、按犯罪事實應依證據認定之，無證據不得推定其犯罪事實；又不能證明被告犯罪
    者，應諭知無罪之判決，刑事訴訟法第一百五十四條、第三百零一條第一項定有
    明文。按刑法第一百三十五條第一項之妨害公務罪，以公務員依法執行職務時加
    以妨害為其要件，本件被告固不否認有辱罵丙○○、乙○○二人及跳上巡邏車引
    擎蓋持鐵質旗桿砸毀擋風玻璃等情，然據證人楊進榮於警訊中所述：「甲○○從
    後追撞警車，警員要按照程序請交通隊來測繪，甲○○想要把其車鎖匙要回，並
    警員發生爭吵」，及警員乙○○於本院證述：「當時我們靜止在那裡，被告從後
    面撞擊我們，我們下車查看，被告因有喝酒口氣不好，被告當時也表示要私下和
    解，但我告訴他撞的是公務車，且也追撞到前面車輛，被告就要開車走，我才拿
    他鑰匙不讓他走，他一生氣拿旗桿打警車的擋風玻璃」、「（問：當時有無告發
    被告）沒有，當時我們執行巡邏勤務，在本件我們也算是當事人。」等語以觀，
    被告與警員丙○○、乙○○間係因雙方車禍問題而生爭執，二位警員在本件車禍
    中係處於當事人地位，並非因依法執行巡邏勤務時，被告對其等所執行之職務加
    以故意之妨害，自與刑法第一百三十五條之構成要件不符。此外，復查無其他積
    極證據證明被告有何妨害公務之行為，揆諸前揭法條規定，自應就此部分為被告
    無罪之諭知。
據上論斷，應依刑事訴訟法第二百九十九條第一項前段、第三百零一條第一項，刑法
第一百八十五條之三、第四十一條第一項前段，罰金罰鍰提高標準條例第二條，判決
如主文。
中      華      民      國      九十      年      七    月    二十四    日
                                  臺灣高雄地方法院刑事庭
                                      法  官    吳  宏  榮
右正本證明與原本無異。
如不服本判決，應於判決送達後十日內，向本院提出上訴狀。
                                      書記官    呂  怜  勳
中      華      民      國      九十      年      七    月    二十四    日
附錄本案論罪科刑法條：
刑法第一百八十五條之三
服用毒品、麻醉藥品、酒類或其他相類之物，不能安全駕駛動力交通工具而駕駛者，
處一年以下有期徒刑、拘役或三萬元以下罰金。


司法院資訊處製作；財團法人民間司法改革基金會備份。
